# 关于混合销售及兼营销售的核算与税务问题

提问人：茶前 饭 后 时间：2022-06-25 23:37:37
请教陈版，A公司从事电梯设备生产销售，业务模式中存在对客户现场设备基础构建、架线、成套安装的业务项目，根据国家税务总局公告 2017 年第 11 号）第一条规定：纳税人销售活动板房、机器设备、钢结构等自产货物的同时提供建筑、安装服务，不属于《营业税改征增值税试点实施办法》（财税【 2016 】 36 号）第四十条规定的混合销售，应分别核算货物和建筑服务的销售额，分别适用不同的税率或者征收率。
但A公司的电梯是自己生产的，电缆电线是外购的，安装服务是外包的（劳务承包方对A公司负责），安装费用占20%左右，那么像这种特殊情况下，开如何做账及开票？我的理解是上述业务从财务核算方面按照工程项目确认收入成本，税务方面的电梯和电缆电线分别按照销售正常13%税率开票，但收到的外包劳务发票，然后继续向客户开具工程劳务发票。A公司收到的是9%的工程劳务专票，但这样的话A公司还能按照甲供工程简易法3%开具工程劳务发票吗？望版主指点！

回答人：chenyiwei
根据《特种设备安全法》第二十二条：“电梯的安装、改造、修理，必须由电梯制造单位或者其委托的依照本法取得相应许可的单位进行。电梯制造单位委托其他单位进行电梯安装、改造、修理的，应当对其安装、改造、修理进行安全指导和监控，并按照安全技术规范的要求进行校验和调试。电梯制造单位对电梯安全性能负责。”。
据此，电梯的安装调试和制造有高度关联性，制造商需将电梯和安装服务整合为一项综合产出提供给客户，这两者应合并为单项履约义务，在安装调试完成时一次性确认收入。
税务处理可咨询税务专业人士意见。